【裁判字號】    98,交聲,233
【裁判日期】    980622
【裁判案由】    違反道路交通管理處罰條例聲明異議
【裁判全文】
臺灣新竹地方法院交通事件裁定    98年度交聲字第233號
原處分機關  交通部公路總局新竹區監理所
異  議  人
即受處分人  甲○○
異議人即受處分人因違反道路交通管理處罰條例案件，對於交通
部公路總局新竹區監理所民國98年4月9日竹監自字第裁50-E0000
0000號違反道路交通管理事件裁決處分聲明異議，本院裁定如下
：
    主  文
異議駁回。
    理  由
一、原處分機關略以：異議人即受處分人甲○○於民國98年1月
    23日下午2時41分許，駕駛車號JR─8377號自小客車，行經
    新竹市○○路與忠孝路口時，因有「不遵守道路交通標線之
    指示」之違規事由，經新竹市警察局交通隊填製竹市警交字
    第E00000000號違反道路交通管理事件通知單（下稱舉發通
    知單），逕行舉發異議人有違反道路交通管理處罰條例第60
    條第2項第3款之規定。異議人於收受該舉發通知單後，不服
    舉發事實，向原處分機關提出申訴，惟經原處分機關請舉發
    機關調查結果，認異議人確有在上開地點駕駛車輛未遵守道
    路交通號誌之指示之違規駕駛行為，原處分機關乃依道路交
    通管理處罰條第60條第2項第3款之規定裁處異議人罰鍰新
    臺幣（下同）900 元等語。
二、聲明異議意旨略以：異議人於98年1月23日下午2時41分，駕
    駛車號JR─8377號自小客車，行經新竹市○○路與忠孝路口
    ，在綠燈亮時欲左轉台新銀行辦事，但因對向直行車太多，
    因而基於直行車優先之理由，待直行車先行通過，但依該處
    設有超速及闖紅燈照相器，照相誤認為闖紅燈，而自動照相
    ，致遭裁決應處9百元之罰鍰。查異議人檢核警察局提供之
    照片，並無法證明異議人不是在綠燈時就已經停於該處等待
    左轉，為此請求撤銷原處分云云。
三、按駕駛人駕駛車輛或行人在道路上，應遵守道路交通標誌、
    標線、號誌之指示、警告、禁制規定，並服從執行交通勤務
    之警察或依法令執行指揮交通及交通稽查任務人員之指揮；
    車輛面對圓形紅燈表示禁止通行，不得超越停止線或進入路
    口；汽車駕駛人，駕駛汽車有不遵守道路交通標誌、標線、
    號誌之指示者，而本章各條無處罰之規定者，處新臺幣900
    元以上1800元以下罰鍰，道路交通管理處罰條例第4 條第1
    項、第60條第2 項第3 款、道路交通標誌標線號誌設置規則
    第206 條第5 款第1 目分別定有明文。
四、經查：
  (一)異議人於舉發單所載前揭時間，駕駛上開自小客車，行經新
    竹市○○路與忠孝路口，經自動照相設備拍攝有「超越停止
    線」違規，為新竹市警察局交通隊依採證照片予以逕行舉發
    等情，有新竹市警察局上述舉發通知單1紙及採證照片2張附
    卷可稽。
  (二)據卷附原舉發單位新竹市警察局於98年3 月25日所出具之竹
    市警交字第0980010304號函附之採證照片2 幀上所顯示之數
    據，並佐以檢送之偵測照相儀器使用手冊可知：違規車輛為
    第1 車道，依該第1 張採證相片數據欄R036，表示該車於紅
    燈亮後3.6 秒超越停止線，第2 張採證相片數據欄R046、V=
    03 ， 表示該車於紅燈亮後4.6 秒時，仍以時速3 公里速度
    行駛超越停止線。而照片上行駛第1 車道之車輛，確係異議
    人駕駛之車號車號JR─8377號自小客車，是認異議人於舉發
    時地，於紅燈亮起時，超越該路口停止線之違規行為，堪予
    認定。
  (三)至於異議人辯稱優先禮讓直行車，無法證明異議人不是在綠
    燈時就已經停於該處等待左轉云云。然查，上開拍攝異議人
    違規行為之感應測速照相機之科學儀器取得車輛闖紅燈之違
    規事實，其所需之舉證狀態稍縱即逝，僅得以經科學儀器照
    相之採證相片作為證據，事後無法還原現場狀態，而異議人
    就前開以科學儀器所拍攝之採證照片有何不可信之處，並未
    舉證或說明以供本院審酌，其前開辯解，尚無足採。
五、綜上所述，異議人確有於前開時、地駕車未遵守道路交通標
    線之指示之違規行為，原處分機關依道路交通管理處罰條例
    第60條第2項第3款之規定，裁處異議人罰鍰900元，於法尚
    無不合，本件異議為無理由，應予駁回。
六、據上論斷，應依道路交通案件處理辦法第19條，裁定如主文
    。
中    華    民    國    98    年    6    月     22    日
                             交通法庭法  官     邱玉汝
以上正本證明與原本無異。
如不服本裁定，應於裁定送達後5日內向本院提出抗告狀。
中    華    民    國    98    年    6     月    22    日
                                     書記官     陳怡芳


司法院資訊處製作；財團法人民間司法改革基金會備份。
